臺灣臺中地方法院刑事判決　　　　　　　　　　　　　九十年度交訴字第一二號
　　公　訴　人　臺灣台中地方法院檢察署檢察官
　　被　　　告　乙○○
　　選任辯護人　王文聖
右列被告因公共危險等案件，經檢察官提起公訴（九十年度偵字第一一０七九號），
本院判決如左：
    主  文
乙○○服用酒類，不能安全駕駛動力交通工具而駕駛，處有期徒刑肆月；又駕駛動力
交通工具肇事，致人傷害而逃逸，處有期徒刑拾月；應執行有期徒刑壹年壹月，緩刑
年，緩刑期內付保護管束。被訴過失傷害致重傷部分，公訴不受理。
    事  實
一、乙○○於民國九十年四月四日晚上十時三十分至十一時三十分，在台中市○○路
    五八九巷快活林卡拉ＯＫ喝高粱酒，已達於不能安全駕駛動力交通工具之狀態，
    竟仍不顧公眾的安危，執意駕車。於九十年四月五日凌晨零時十分許駕駛車號Ｑ
    Ｏ─３７０８號自用小客車，沿台中市○○路由北向南方向行駛，行經英才路、
    模範街十七巷口，詎其應注意車前狀況，隨時採取必要安全措施，並遵守速限規
    定，且依當時情形，並無不能注意之情事，竟疏於注意，貿然以時速四、五十公
    里以上之速度，超速行駛，復因酒後不能安全操控，撞及前方由甲○○所騎乘之
    車號ＩＮＴ─５６９號重型機車，甲○○人車倒地，因而受有右脛骨開放性、粉
    碎性骨折、左脛骨骨折、左側橈骨骨折等傷害，送醫後右腿膝蓋以下遭截肢機能
    喪失（涉犯過失傷害致重傷部分業經撤回告訴），乙○○肇事致人受傷後，另行
    起意，加速逃離現場，上開機車並卡在乙○○駕車前方保險桿下方遭拖行數百公
    尺，至英才路、五權路口（英才路六○○號台中市市立文化中心大門前），始為
    蔡慶忠等人攔下，並報警查獲，經檢測其吐氣酒精精濃度每公升達○．八一毫克
    ，因而查悉上情。
二、案經台中市警察局第一分局報請臺灣台中地方法院檢察署檢察官偵查起訴。
    理  由
甲、有罪部分：
一、本件訊據被告乙○○固坦承酒後駕車等情不諱，惟矢口否認有何肇事致人受傷逃
    逸之情事，辯稱：伊沒有經過車禍地點，亦沒有肇事遭人攔下，伊喝完酒後從英
    才路五四八巷出來右轉民生路再迴轉回來，在文化中心因卡到東西就停下來，下
    車時擋風玻璃沒有破，車子玻璃可能係遭計程車司機拿工具打的，擦痕可能是伊
    酒後開車擦撞到，伊想係遭陷害云云。然查：右開事實業據被害人甲○○指述在
    卷，並經證人蔡慶忠證述纂詳，並有測試觀察紀錄表、吐氣酒精濃度測試表、舉
    發道路交通管理事件通知單、處理員警職務報告、台中市○○○道路交通事故調
    查報告表、肇事現場圖、現場照片十紙、診斷證明書等在卷可稽。又依上開道路
    交通事故調查報告表、肇事現場圖、現場照片等所示，車禍撞擊地（英才路、模
    範街十七巷口）與被告駕車遭攔下處（英才路、五權路口）間，有拖行之痕跡，
    被害人所騎之機車卡在被告駕車前方保險桿之下方，被告駕車之擋風玻璃復有撞
    擊破裂痕跡，足見證人蔡慶忠證稱被告肇事後逃逸確屬實情。且依被告自承開車
    到五權路約開了十五分鐘，則若依被告所辯之由英才路五四八巷出來右轉民生路
    再迴轉回來之行駛路線，則當不可能用到十五分鐘，而辯護人雖辯稱：以該機車
    卡在汽車下面之情形，汽車當不可能仍能行駛八百公尺，而一路未留痕跡，惟查
    當天天候下雨，有道路交通事故調查報告表之記載可憑，而依相片顯示，機車卡
    住時其車頭面向汽車，車身呈側倒形狀，且車輪有接觸地面，則撞擊後因高速行
    駛，亦有可能因機車被擠壓與汽車更呈密合，而導致於車行中段未留痕跡或留下
    肉眼無法發現之痕跡，而以當時汽車之速度，行駛數百公尺亦僅需約一分鐘，故
    亦難以此證明機車係發生車禍後遭人移置至文化中心門口以駕禍於被告，被告及
    選任辯護人所辯均難採信，而被害人受有如事實欄所載之重傷害亦有診斷書在卷
    及經公訴人當庭勘驗無誤，並載明於偵訊筆錄。故被告酒後駕車肇事致人受重傷
    後逃逸等情，已臻明確。另按服用酒類不能安全駕駛動力交通工具之認定，參考
    德國、美國之認定標準，對於駕駛人於呼氣中酒精濃度達每公升零點五五毫克以
    上，血液濃度達百分之○．一一以上者，肇事率為一般正常人之十倍，應認為已
    達不能安全駕駛之標準（法務部八十八年五月十八日八八年度法檢字第一六六九
    號函參照），被告乙○○呼氣酒精濃度為０．八一毫克，顯已超逾前開不能安全
    駕駛之標準甚多，且依測試觀察紀錄表所載被告在訊問過程有含糊不清、意識模
    糊、眼神呆滯、精神惚之情，且被告亦自承喝酒有影響其駕車。被告當時確係
    處於不能安全駕駛動力交通工具之狀態，至為灼然。事證明確，被告之犯行均堪
    以認定。
二、核被告所為，酒醉駕車部分，係犯刑法第一百八十五條之三服用酒類致無法安全
    駕駛動力交通工具罪；被告駕駛上開動力交通工具肇事，致被害人甲○○受傷而
    逃逸部分，係犯同法第一百八十五條之四肇事逃逸罪。所犯上開二罪間，犯意各
    別，行為互殊，應予分論併罰。爰審酌被告酒醉後已不能安全駕駛，仍不顧公眾
    之安危，貿然駕車，造成他人受傷，應予非難；肇事後，復置被害人於不顧加速
    駛離現場，將被害人機車拖行數百公尺，更屬非是，惟兼衡及被告素行，及被告
    已與被害人甲○○達成和解（有台中縣太平市調解委員會調解筆錄一紙附卷可參
    ），犯後態度尚佳等一切情狀，分別量處如主文所示之刑，並定其應執行刑，末
    查被告乙○○前未曾受有期徒刑以上刑之宣告，有台灣高等法院被告全國前案紀
    錄表在卷可按，被告經此教訓，當知警惕而無再犯之虞，本院綜核各情，所宣告
    之刑，認以暫不執行為適當，併予宣告緩刑三年，並於緩刑期內付保護管束，以
    啟自新。
乙、不受理部分：
一、公訴意旨另以：被告乙○○於九十年四月五日零時十分許，酒後駕駛車號ＱＯ─
    ３７０８號自用小客車，沿台中市○○路由北向南方向行駛，行經英才路、模範
    街十七巷口，詎其應注意車前狀況，隨時採取必要安全措施，並遵守速限規定，
    且依當時情形，並無不能注意之情事，竟疏於注意，貿然以時速六十公里以上之
    速度，超速行駛，復因酒後不能安全操控，撞及前方由甲○○所騎乘之車號ＩＮ
    Ｔ─５６９號重型機車，甲○○人車倒地，因而受有右脛骨開放性、粉碎性骨折
    、左脛骨骨折、左側橈骨骨折等傷害，送醫後，右腿膝蓋以下遭截肢機能喪失。
    案經被害人甲○○訴由台中市警察局第一分局報請偵辦，因認被告乙○○涉有刑
    法第二百八十四條第一項後段之過失傷害致重傷罪嫌。
二、按告訴乃論之罪，告訴人於第一審辯論終結前得撤回其告訴，又告訴經撤回者，
    應諭知不受理之判決，刑事訴訟法第二百三十八條第一項、第三百零三條第三款
    ，分別定有明文。
三、本件被告乙○○經檢察官依刑法第二百八十四條第一項後段之過失傷害致重傷罪
    提起公訴，依刑法第二百八十七條前段之規定，須告訴乃論。茲據告訴人甲○○
    當庭撤回其告訴，揆諸首開說明，爰諭知不受理之判決。
據上論斷，應依刑事訴訟法第二百九十九條第一項前段、第三百零三條第三款，刑法
第一百八十五條之三、第一百八十五條之四、第五十一條第五款、第七十四條第一款
、第九十三條第一項，判決如主文。
中      華      民      國      九十一      年      六    月    五      日
                                 臺灣臺中地方法院交通法庭
                                        法  官  王  靜  秋
右正本證明與原本無異。
如不服本判決，應於送達後十日內向本院提出上訴狀（須附繕本），上訴於台灣高等
法院台中分院。
                                        書記官
中      華      民      國      九十一      年      六    月    五    日
附錄論罪科刑法條
刑法第一百八十五條之三
服用毒品、麻醉藥品、酒類或其他相類之物，不能安全駕駛動力交通工具而駕駛者，
處一年以下有期徒刑、拘役或三萬元以下罰金。
刑法第一百八十五條之四
駕駛動力交通工具肇事，致人死傷而逃逸者，處六月以上五年以下有期徒刑。
